臺灣臺北地方法院刑事判決　　　　　　　 96年度訴字第375號
公　訴　人　臺灣臺北地方法院檢察署檢察官
被　　　告　甲○○
　　　　　　　　　　（現另案於臺北監獄臺北分監執行中）
上列被告因毒品危害防制條例案件，經檢察官提起公訴（96年度
毒偵字第96號），及移送併案審理（96年度毒偵字第724號），
本院判決如下：
    主  文
甲○○施用第一級毒品，柒罪，各處有期徒刑捌月，各減為有期
徒刑肆月; 又施用第二級毒品，柒罪，各處有期徒刑肆月，各減
為有期徒刑貳月。應執行有期徒刑貳年肆月。
甲○○被訴於95年5月26日施用第一級毒品及於95年5月26日、95
年6月27日連續施用第二級毒品部分，均免訴。
    事  實
一、甲○○前於民國94年間因施用毒品案件，經臺灣板橋地方法
    院以94年度毒聲字第2050號裁定送觀察勒戒後，認其無繼續
    施用毒品傾向，於94年11月21日執行完畢釋放，並由臺灣板
    橋地方法院檢察署檢察官於同年月23日以94年度毒偵字第57
    00、6077號、94年度核退毒偵字第1768、2344號為不起訴處
    分確定。在其執行完畢釋放後5年內之95年間，又因犯施用
    第一級毒品及第二級毒品案件，經臺灣高等法院於96年1月
    29日以95年度上訴字第3858號分別判處有期徒刑8月、4月，
    合併定其應執行有期徒刑10月確定（現執行中，不構成累犯
    ）。詎其猶不知悔改，竟復基於施用第一級毒品海洛因、第
    二級毒品安非他命之犯意，於附表所示時、地，以將第一級
    毒品海洛因加入煙內，與煙一起抽吸之方式，施用第一級海
    洛因七次，及以將第二級毒品安非他命放在吸食器內，用火
    燒烤，再吸食所產生之氣體之方式，施用第二級毒品安非他
    命七次。甲○○分別於如附表所示施用毒品之翌日至臺灣臺
    北地方法院檢察署接受採尿時，經送驗結果分別呈第一級毒
    品鴉片類及第二級毒品安非他命類陽性反應，始悉上情。
二、案經臺灣臺北地方法院檢察署檢察官自動檢舉偵查起訴。
    理  由
壹、有罪部分:
一、上揭犯罪事實，業據被告甲○○於本院審理時坦承不諱，且
    其於如附表所示時間，至臺灣臺北地方法院檢察署接受採尿
    送驗結果，分別呈鴉片類及安非他命類陽性反應，亦有臺灣
    臺北地方法院檢察署施用毒品犯受保護管束人尿液檢體監管
    紀錄表、臺灣尖端先進生技醫藥股份有限公司分別於95年9
    月22日（為95年9月12日採尿部分）、95年10月11日（為95
    年9月29日採尿部分）、95年10月20日（為95年10月13日採
    尿部分）（以上參毒偵字第2854號卷第2-4、23-25、28-30
    頁）、95年8月4日（為95年7月25日採尿部分）、95年8月18
    日（為95年8月8日採尿部分）、95年9月8日（為95年8月29
    日採尿部分）、（以上參毒偵字第2336號卷第15-17、20-22
    、37-39），及臺灣檢驗科技股份有限公司於96年1月16日（
    為95年12月26日採尿部分，參毒偵字第410號卷第3-5頁）出
    具之濫用藥物尿液檢驗報告在卷可稽。足信被告前揭出於任
    意性之自白與事實相符，可以採信。是本件被告七次施用第
    一級毒品海洛因及第二級毒品安非他命之犯行，事證明確，
    堪以認定。查被告前已因施用毒品案件，經法院裁定送觀察
    勒戒及科刑，此有臺灣高等法院被告前案紀錄表在卷可考。
    是其本件施用毒品之犯行，自應依法論科。
二、按海洛因及安非他命，係屬毒品危害防制條例第2條第2項第
    1 款、第2款所規定之第一級毒品、第二級毒品。被告前因
    施用毒品案件，經送觀察、勒戒執行完畢釋放後，於5年內
    再犯本件毒品危害防制條例第10條之罪，依同條例第23條第
    2 項之規定，應依該條例第10條之規定論處。核被告所為係
    犯毒品危害防制條例第10條第1項、第2項之施用第一級毒品
    罪及施用第二級毒品罪。被告施用前後持有第一級毒品海洛
    因及第二級毒品安非他命之低度行為，分別為其施用第一級
    毒品、第二級毒品之高度行為所吸收，均不另論罪。被告先
    後七次施用第一級毒品海洛因及七次施用第二級毒品安非他
    命，應分論併罰之（最高法院96年度第9次刑庭會議決議參
    照）。爰審酌被告已曾因施用毒品案件，接受觀察、勒戒之
    處分，仍再犯本罪，其所犯之次數多，惟念其於本次犯後，
    均坦承犯行，犯後態度尚稱良好等一切情狀，就其施用第一
    級毒品及施用第二級毒品之犯行，各量處如主文所示之刑。
三、本件被告甲○○所犯上開之罪之犯罪時間係於95年7月25日
    至95年12月26日之間，均係在96年4月24日之前，且無中華
    民國九十六年罪犯減刑條例所定不得減刑之情形，爰依同條
    例第2條第1項第3款規定各減其宣告刑2分之1。並依刑法第
    51 條第5款規定，合併定其應執行之刑。
貳、免訴部分:
一、公訴意旨另略以: 被告甲○○除有上述之施用第一級毒品海
    洛因及第二級毒品安非他命之犯行外，其另於95年5月26日
    施用第一級毒品海洛因一次，及於95年5月26日、95年6月27
    日連續施用第二級毒品安非他命二次。亦於保護管束期間，
    經採尿檢驗知悉上情，因認被告分別涉犯毒品危害防制條例
    第10條第1項、第2項之施用第一級、第一級毒品罪嫌等語。
二、按案件曾經判決確定者，應諭知免訴之判決，刑事訴訟法第
    302條第1款定有明文。
三、經查：公訴人起訴被告甲○○於上開時間，另有施用第一級
    毒品海洛因一次，及連續施用第二級毒品安非他命二次之罪
    嫌，雖據被告甲○○於本院審理時坦承不諱（見本院審判筆
    錄），並有相關之尿液報告在卷可稽。是公訴人指被告涉犯
    施用第一級毒品海洛因及連續施用第二級毒品安非他命之罪
    嫌，固有所據。然查，被告基於施用海洛因、安非他命之概
    括犯意，自95年1月間某日起至95年6月27日，連續施用第一
    級毒品海洛因及第二級毒品安非他命多次之犯行，業經臺灣
    高等法院於96年1月29日以95年度上訴字第3858號分別判處
    有期徒刑8月、4月，合併定應執行有期徒刑10月確定在案，
    此有臺灣高等法院被告前案記錄表、及95年度上訴字第3858
    號判決書各1份在卷可稽。是本件被告被訴於95年5月26日施
    用第一級毒品海洛因一次、及於95年5月26日、95年6月27日
    連續施用第二級毒品安非他命二次之犯行，業經前開判決確
    定。揆諸前開規定，此部分自應為免訴判決之諭知。
參、退併辦部分:
一、公訴意旨另略以: 被告甲○○另於96年1月12日為該署採尿
    回溯26小時、96小時內之某日時，在不詳處所，有施用第一
    級毒品海洛因、第二級毒品安非他命之犯行，所為係犯毒品
    危害防制條例第10條第1項、第2項之罪嫌，並與前開論罪科
    刑部分為接續犯之實質上一罪，移由本院辦案審理。
二、惟按依刑法第五十六條修正理由之說明，謂「對繼續犯同一
    罪名之罪者，均適用連續犯之規定論處，不無鼓勵犯罪之嫌
    ，亦使國家刑罰權之行使發生不合理之現象。」「基於連續
    犯原為數罪之本質及刑罰公平原則之考量，爰刪除有關連續
    犯之規定」等語，即係將本應各自獨立評價之數罪，回歸本
    來就應賦予複數法律效果之原貌。因此，就刑法修正施行後
    多次施用毒品之犯行，採一罪一罰，始符合立法本旨。是於
    刑法修正施行前連續施用毒品部分，應依刑法第2條第1項之
    規定，適用修正前連續犯之規定論以一罪；刑法修正施行後
    之多次施用犯行，除符合接續犯之要件外，則應一罪一罰，
    再就刑法修正施行後之數罪，與修正前依連續犯規定所論之
    一罪，數罪併罰，合併定其應執行之刑（最高法院96年度第
    9 次刑庭會議決議參照）。而本件移送併案審理所指之犯罪
    時間為96年1月12日採尿前26小時、96小時，距離本案起訴
    部分之最後一次犯罪行為時間95年12月25日，已逾10餘日，
    是客觀上顯非基於同一犯罪之決意，而為數個接續動作之接
    續犯，自非起訴之效力所及。本院無從併予審理，應退由檢
    察官另行偵查處理。
據上論斷，應依刑事訴訟法第299條第1項前段、第302條第1款，
毒品危害防制條例第10條第1項、第2項，刑法第11條前段、第51
條第5款，中華民國九十六年罪犯減刑條例第2條第1項第3款、第
7條、第10條第1項，判決如主文。
本案經檢察官杜慧玲到庭執行職務
中　　華　　民　　國　　96　　年　　10　　月　　11　　日
                  刑事第四庭  審判長法　官  劉慧芬
                                    法  官  呂政燁
                                    法  官  李桂英
上正本證明與原本無異。
如不服本判決，應於判決送達後10日內，向本院提出上訴狀。
                                    書記官　嚴君珮
中　　華　　民　　國　　96　　年　　10　　月　　11　　日
附錄本案論罪科刑法條全文:
毒品危害防制條例第10條
施用第一級毒品者，處 6 月以上 5 年以下有期徒刑。
施用第二級毒品者，處 3 年以下有期徒刑。
附表:
┌─┬─────┬───────┬──────────┬──────┐
│編│施用時間  │施用地點      │施用之毒品種類      │至臺北地檢署│
│號│          │              │                    │採尿時間    │
├─┼─────┼───────┼──────────┼──────┤
│1 │95年7月24 │新店市○○街  │第一級毒品海洛因    │95年7月25日 │
│  │日        │住處          │第二級毒品安非他命  │            │
├─┼─────┼───────┼──────────┼──────┤
│2 │95年8月7日│同上          │同上                │95年8月8日  │
│  │          │              │                    │            │
├─┼─────┼───────┼──────────┼──────┤
│3 │95年8月28 │同上          │同上                │95年8月29日 │
│  │日        │              │                    │            │
├─┼─────┼───────┼──────────┼──────┤
│4 │95年9月11 │同上          │同上                │95年9月12日 │
│  │日        │              │                    │            │
├─┼─────┼───────┼──────────┼──────┤
│5 │95年9月28 │同上          │同上                │95年9月29日 │
│  │日        │              │                    │            │
├─┼─────┼───────┼──────────┼──────┤
│6 │95年10月12│同上          │同上                │95年10月13日│
│  │日        │              │                    │            │
├─┼─────┼───────┼──────────┼──────┤
│7 │95年12月25│同上          │同上                │95年12月26日│
│  │日        │              │                    │            │
└─┴─────┴───────┴──────────┴──────┘
